【裁判字號】    96,訴,2986
【裁判日期】    970213
【裁判案由】    毒品危害防制條例
【裁判全文】
臺灣板橋地方法院刑事判決              96年度訴字第2986號
公  訴  人  臺灣板橋地方法院檢察署檢察官
被      告  甲○○
                    （
上列被告因違反毒品危害防制條例案件，經檢察官提起公訴（96
年度毒偵字第3738、3739、3772號），本院依簡式審判程序審理
後，判決如下：
    主    文
甲○○施用第一級毒品，處有期徒刑柒月，扣案第一級毒品海洛
因合計淨重零點捌玖公克，沒收銷燬之；又施用第二級毒品，處
有期徒刑月。應執行有期徒刑捌月，扣案第一級毒品海洛因合
計淨重零點捌玖公克，沒收銷燬之。
    事    實
一、甲○○前因施用毒品案件，經臺灣屏東地方法院以92年度毒
    聲字第49號裁定送觀察、勒戒，經觀察、勒戒後，認無繼續
    施用毒品傾向，於民國92年1 月29日釋放出臺灣屏東看守所
    附設勒戒所，並於92年1 月30日經臺灣屏東地方法院檢察署
    檢察官以92年度毒偵字第134 號為不起訴處分確定。詎其於
    前開觀察、勒戒執行完畢釋放後5 年內，先基於施用第一級
    毒品之犯意，於96年5 月9 日晚間某時許（起訴書略載為96
    年5 月10日下午5 時10分許經警方採集尿液之前回溯26小時
    內之某時），在臺北縣板橋市○○路301 號2 樓友人宋清坤
    租屋處（起訴書略載為不詳地點），以將第一級毒品海洛因
    （下簡稱海洛因）摻在香菸內點火吸食之方式，施用海洛因
    1 次後，再基於施用第二級毒品之犯意，於同日晚間某時許
    （起訴書略載為96年5 月10日下午5 時10分許經警方採集尿
    液之前回溯96小時內之某時），在前址（起訴書略載為不詳
    地點）以持吸食器點火燒烤吸食煙霧之方式，施用第二級毒
    品甲基安非他命（起訴書誤載為安非他命，下簡稱甲基安非
    他命）1 次。嗣於96年5 月10日下午3 時20分許，在上址為
    警查獲，並當場扣得海洛因（合計淨重0.89公克）3 包。
二、案經臺北市政府警察局板橋分局報請臺灣板橋地方法院檢察
    署檢察官偵查後提起公訴。
    理    由
一、本案被告甲○○所犯均係死刑、無期徒刑、最輕本刑為3 年
    以上有期徒刑以外之罪，其於準備程序中就被訴事實皆為有
    罪之陳述，經本院告知簡式審判程序之旨，並聽取公訴人、
    被告之意見後，經合議庭裁定由受命法官獨任進行簡式審判
    程序審理，合先敘明。
二、上揭犯罪事實，業據被告甲○○於本院準備程序中及審理時
    ，均坦承不諱，而其為警查獲經採集尿液送台灣檢驗科技股
    份有限公司囑託鑑定結果，確呈鴉片類、安非他命類陽性反
    應，且甲基安非他命之濃度反應遠高於安非他命，有該公司
    96年5 月30日濫用藥物尿液檢驗報告1 份在卷可稽，足以佐
    證被告自白與事實相符，堪以採信。又人體施用甲基安非他
    命後，其主要代謝物中，未改變型態之甲基安非他命占施用
    劑量達百分之43，安非他命則約為百分之5 ；人體若係施用
    安非他命後，主要代謝物中則有未改變型態之安非他命，但
    無甲基安非他命，此經法務部調查局以93年5 月4 日調科壹
    字第09362413980 號函釋明在案，而為本院辦理施用毒品案
    件職務上所已知，足見人體若施用安非他命，其尿液代謝物
    不可能出現甲基安非他命，惟人體若施用甲基安非他命，其
    尿液代謝物除主要有甲基安非他命外，亦可能有少量之安非
    他命，是本案被告之尿液除呈現少量之安非他命陽性反應外
    ，主要係呈現甲基安非他命之陽性反應，依上開函示，被告
    自不可能係施用安非他命，而應係施用甲基安非他命，公訴
    意旨認被告係施用安非他命，尚有誤會，附此敘明。再被告
    前因施用毒品案件，經臺灣屏東地方法院以92年度毒聲字第
    49號裁定送觀察、勒戒，經觀察、勒戒後，認無繼續施用毒
    品傾向，於92年1 月29日釋放出臺灣屏東看守所附設勒戒所
    ，並於92年1 月30日經臺灣屏東地方法院檢察署檢察官以92
    年度毒偵字第134 號為不起訴處分確定，有臺灣高等法院被
    告前案紀錄表1 份附卷可稽，足徵被告經觀察、勒戒執行完
    畢釋放後，5 年以內再為本案施用第一級、第二級毒品之事
    證明確，被告犯行洵堪認定。
三、核被告甲○○所為，係犯毒品危害防制條例第10條第1 項、
    第2 項之施用第一級、第二級毒品罪。被告因施用海洛因、
    甲基安非他命而持有海洛因、甲基安非他命之行為，係其施
    用毒品犯行之當然結果，均不另論罪。又被告所犯上開二罪
    ，犯意各別，行為互殊，應予分論併罰。爰審酌被告不思尋
    求正當之身心發展，先後施用足以導致精神障礙、性格異常
    ，甚至造成生命危險之毒品，戕害一己之身心健康，對社會
    治安可能之危害程度非微，惟其於犯後尚知坦認犯行等一切
    情狀，分別量處如主文所示之刑，並定其應執行之刑，以資
    懲儆。扣案海洛因合計淨重0.89公克，係屬查獲之第一級毒
    品，此有法務部調查局調科壹字第09623049730 號鑑定書1
    份附卷可稽，故不問屬於被告與否，應依毒品危害防制條例
    第18條第1 項前段規定諭知沒收銷燬（包裹各該海洛因之包
    裝袋因與海洛因間尚可析離秤重，故不併予宣告沒收銷燬）
    。至同日為警扣案之甲基安非他命，本院業已於共同被告乙
    ○○所犯施用第二級毒品案件中，另行宣告沒收銷燬（見本
    院96年度簡字第6910號刑事簡易判決），而其餘為警查扣之
    物品（含包裹前開第一級毒品之包裝袋3 個），皆非屬違禁
    物或本院應義務沒收之物，且被告於警詢時起，均否認為其
    所有之物，參諸被告已就本案犯行坦承在案，應無就此特意
    為虛偽陳述之必要，況警方查獲地點臺北縣板橋市○○路30
    1 號2 樓係被告友人宋清坤之租屋處，有租賃契約書1 份在
    卷可參，又本案至少包括被告、共同被告乙○○及案外人林
    佳如等人在該址遭查獲，足見該處出入人員複雜，是依卷內
    積極證據資料所示，尚難認其餘扣案物品係屬被告所有之物
    ，故均不予宣告沒收，末此敘明。
據上論斷，應依刑事訴訟法第273 條之1 第1 項、第299 條第1
項前段，毒品危害防制條例第10條、第18條第1 項前段，刑法第
11條前段、第51條第5 款，判決如主文。
本案經檢察官張誌洋到庭執行職務。
中    華    民    國    97    年    2     月    13    日
                      刑事第十五庭  法  官  張 兆 光
上列正本證明與原本無異。
如不服本判決，應於判決送達後10日內敘明上訴理由，向本院提
出上訴狀 (應附繕本)，上訴於臺灣高等法院。
                                    書記官  曹 秋 冬
中    華    民    國    97    年    2     月    13    日
附錄本案論罪科刑法條：
毒品危害防制條例第10條
施用第一級毒品者，處6 月以上5 年以下有期徒刑。
施用第二級毒品者，處3 年以下有期徒刑。


司法院資訊處製作；財團法人民間司法改革基金會備份。
